最  高  行  政  法  院  裁  定
                                     106年度裁字第1752號
上  訴  人  林慧貞                                      

訴訟代理人  熊賢祺律師
被 上訴 人  臺東縣東河鄉都蘭國民小學                


代  表  人  吳昭明                   
訴訟代理人  吳漢成律師
上列當事人間有關教育事務事件，上訴人對於中華民國105年12
月8日高雄高等行政法院103年度訴字第483號判決，提起上訴，
所為訴之追加，本院裁定如下：
    主  文
上訴人追加之訴駁回。
追加之訴訴訟費用由上訴人負擔。
    理  由
一、上訴乃不服下級法院所為判決，向其上級審聲明不服之救濟
    制度，故得上訴及其聲明不服之範圍，均以下級審之判決範
    圍為限，是以行政訴訟法第250條乃規定「上訴之聲明不得
    變更或擴張之」。
二、經查上訴人於原審法院行言詞辯論時，所為之訴之聲明為：
    「⑴行政院院臺訴字第1030136860號訴願決定及原處分（含9
    8學年考績處分、縣申評會102年7月21日申訴決定及省申評
    會103年2月18日再申訴決定）均撤銷。⑵行政院院臺訴字第1
    030138241號訴願決定及原處分（含100學年考績處分及縣申
    評會102年7月21日申訴決定及省申評會103年2月18日再申訴
    決定）均撤銷。⑶臺東縣政府103年10年15日103015號訴願決
    定及原處分（含資遣處分、縣申評會104年2月4日申訴決定
    及省申評會104年5月7日再申訴決定）均撤銷。⑷被上訴人應
    給付上訴人99萬元（此為上訴人言詞辯論時訴之聲明主張之
    金額，惟其於理由內記載稱119萬元；見原審卷4第434頁背
    面）及自言詞辯論意旨狀繕本送達翌日起至清償日止，按年
    息5%計算之利息。⑸被上訴人應登報為多年不正考核與解聘
    資遣之辱致歉。」經原判決駁回後，上訴人提出上訴，其訴
    之聲明則為「⑴原判決廢棄。⑵訴願決定及原處分（含申訴與
    再申訴決定）均撤銷。⑶除恢復原權益、依法補發原應領所
    得外，以歷年教師考核不公不實不正不義所衍致生損害禍辱
    上訴人良多，請求命被上訴人給予適當補償。⑷請命主管教
    育機關依法妥處被上訴人長年不正考核及諸多行政違失之故
    意，以正政風。⑸請求判決92、93及96學年度成績考核，如
    前103訴483案訴之聲明及請求重開庭書狀所述。」。經核上
    述第4項及第5項聲明部分，未經上訴人於原審法院為請求，
    亦未經原判決予以審酌，此部分核屬上訴人所為上訴聲明之
    擴張，依首揭規定及說明，於法不合，應予駁回。
三、據上論結，本件上訴之追加為不合法。依行政訴訟法第249
    條第1項前段、第104條，民事訴訟法第95條、第78條，裁定
    如主文。
中　　華　　民　　國　　106　 年　　9　　 月　　21　　日
                    最高行政法院第三庭
                        審判長法官　吳　東　都
                              法官　黃　淑　玲
                              法官　鄭　小　康
                              法官　林　欣　蓉
                              法官　姜　素　娥

以  上  正  本  證  明  與  原  本  無  異
中　　華　　民　　國　　106　 年　　9　　 月　　21　　日
                              書記官　莊　俊　亨